sk-SK: Materiál ozvučníka klarinetu: Hliník; Mosadz; Uhlíkové vlákno; Kov; Alpaka; Plast; Guma; Nehrdzavejúca oceľ; Drevo; Iné
fr: Matériau de l’anneau de pavillon de clarinette: Aluminium; Laiton; Fibre de carbone; Métal; Maillechort; Plastique; Caoutchouc; Acier inoxydable; Bois; Autre
hr-HR: Materijal za zvono klarineta: Aluminij; Mjed; Ugljična vlakna; Metal; Novo srebro; Plastika; Guma; Nehrđajući čelik; Drvo; Ostalo
th: วัสดุที่ใช้ทำวงแหวนขอบปากลำโพงคลาริเน็ต: อะลูมิเนียม; ทองเหลือง; คาร์บอนไฟเบอร์; โลหะ; นิกเกิลซิลเวอร์; พลาสติก; ยาง; สเตนเลสสตีล; ไม้; อื่นๆ
ja: クラリネットのベルリングの素材: アルミニウム; 真鍮; カーボンファイバー; 金属; 洋白; プラスチック; ラバー; ステンレススチール; 木製; その他
pt-PT: Material do anel da campana do clarinete: Alumínio; Latão; Fibra de carbono; Metal; Alpaca; Plástico; Borracha; Aço inoxidável; Madeira; Outro
ru: Материал кольца раструба кларнета: Алюминий; Латунь; Углеродное волокно; Металл; Нейзильбер; Пластик; Резина; Нержавеющая сталь; Дерево; Другой
hu: Klarinét haranggyűrű anyaga: Alumínium; Sárgaréz; Szénszál; Fém; Alpakka; Műanyag; Gumi; Rozsdamentes acél; Fa; Egyéb
lt-LT: Klarneto varpo žiedo medžiaga: Aliuminis; Žalvaris; Anglies pluoštas; Metalas; Naujasidabris; Plastikas; Guma; Nerūdijantysis plienas; Mediena; Kita
el: Υλικό για το δαχτυλίδι της καμπάνας κλαρινέτου: Αλουμίνιο; Ορείχαλκος; Ανθρακονήματα; Μέταλλο; Νεάργυρος; Πλαστικό; Καουτσούκ; Ανοξείδωτο ατσάλι; Ξύλο; Άλλο
pt-BR: Material do anel da campana do clarinete: Alumínio; Latão; Fibra de carbono; Metal; Alpaca; Plástico; Borracha; Aço inoxidável; Madeira; Outro
es: Material del anillo de la campana del clarinete: Aluminio; Latón; Fibra de carbono; Metal; Alpaca; Plástico; Goma; Acero inoxidable; Madera; Otro
zh-CN: 单簧管喇叭口环材质: 铝; 黄铜; 碳纤维; 金属; 白铜; 塑料; 橡胶; 不锈钢; 木质; 其他
nl: Klarinetbeker ringmateriaal: Aluminium; Messing; Koolstofvezel; Metaal; Nieuwzilver; Plastic; Rubber; Roestvrij staal; Hout; Anders
en: Clarinet bell ring material: Aluminum; Brass; Carbon fiber; Metal; Nickel silver; Plastic; Rubber; Stainless steel; Wood; Other
sv: Klarinettklockans material: Aluminium; Mässing; Kolfiber; Metall; Nysilver; Plast; Gummi; Rostfritt stål; Trä; Annat
it: Materiale per anello della campana del clarinetto: Alluminio; Ottone; Fibra di carbonio; Metallo; Alpacca; Plastica; Gomma; Acciaio inossidabile; Legno; Altro
zh-TW: 單簧管喇叭口護環材質: 鋁; 黃銅; 碳纖維; 金屬; 白銅; 塑膠; 橡膠; 不鏽鋼; 木; 其他
tr: Klarnet zili halkası malzemesi: Alüminyum; Pirinç; Karbon fiber; Metal; Nikel gümüş; Plastik; Kauçuk; Paslanmaz çelik; Ahşap; Diğer
pl: Materiał pierścienia czary głosowej klarnetu: Aluminium; Mosiądz; Włókno węglowe; Metal; Nowe srebro; Plastik; Guma; Stal nierdzewna; Drewno; Inny
nb: Materiale for klarinettklokkering: Aluminium; Messing; Karbonfiber; Metall; Nysølv; Plast; Gummi; Rustfritt stål; Tre; Annet
da: Materiale i klarinettens klokkering: Aluminium; Messing; Kulfiber; Metal; Nikkelsølv; Plast; Gummi; Rustfrit stål; Træ; Andet
ro-RO: Material pentru inelul pâlniei clarinetului: Aluminiu; Alamă; Fibră de carbon; Metal; Nichel-argint; Plastic; Cauciuc; Oțel inoxidabil; Lemn; Altele
bg-BG: Материал на пръстена на камбаната на кларинета: Алуминий; Месинг; Въглеродни влакна; Метал; Алпака; Пластмаса; Гума; Неръждаема стомана; Дърво; Друго
de: Material des Klarinettenschallbecherrings: Aluminium; Messing; Kohlefaser; Metall; Neusilber; Kunststoff; Gummi; Edelstahl; Holz; Sonstige
ko: 클라리넷 벨 링 재질: 알루미늄; 황동; 탄소 섬유; 금속; 니켈 실버; 플라스틱; 고무; 스테인리스 스틸; 목재; 기타
fi: Klarinetin kellon suojarenkaan materiaali: Alumiini; Messinki; Hiilikuitu; Metalli; Uushopea; Muovi; Kumi; Ruostumaton teräs; Puu; Muu
sl-SI: Material za obroč zvona za klarinet: Aluminij; Medenina; Ogljikova vlakna; Kovina; Novo srebro; Plastika; Guma; Nerjavno jeklo; Les; Drugo
vi: Chất liệu vòng bảo vệ loa kèn clarinet: Nhôm; Đồng thau; Sợi các-bon; Kim loại; Bạc niken; Nhựa; Cao su; Thép không gỉ; Gỗ; Khác
cs: Materiál kroužku na klarinet: Hliník; Mosaz; Uhlíkové vlákno; Kov; Alpaka; Plast; Guma; Nerezová ocel; Dřevo; Jiné